---
title: ''
author: "Amirhossein Khadivi"
date: ""
output: html_document
---

<html>
<style>
<p>   {align-text: center; font-family: "XB Niloofar"}
</style>
<body>
<p style="text-align:center">هوالعالم </p>
</body>
</html>

<html>
<body>
<style>
h2    {background-color: #E5CCFF ; text-align: center ; color:#990000}
h3    {background-color: #E5CCFF ; text-align: center ; color : #660000 ; font-size:135%}
p     {direction: rtl; font-family: "XB Niloofar"}
</style>
<h2 style={font-family: "XB Niloofar">
Sterling Number
</h2>

<h3 style={font-family: "XB Niloofar">
<br>
Author : Amirhossein Khadivi
<br><br>
<a href="https://linkedin.com/in/amirhossein-khadivi">Linkedin</a>
<br><br>
<a href="https://github.com/amirhossein-khadivi">Github</a>
<br><br>
</h3>

<p>

تعداد کل افرازهای یک مجموعه n عضوی به g قسمت یا خوشه را می توانیم با عدد استرلینگ (نوع دوم) محاسبه می کنیم.
```{r}
sterling <- function(n,g){
  
    gfact <- 1
    for(i in 1:g){
       gfact <- i*gfact
    }
    gfact


    x <- (1/gfact)

    b <- 0
    for(w in 1:g){

  
         ifact <- 1
         for(s in 1:w){
         ifact <- s*ifact
         }
  
  
         gifact <- 1
         for(p in 0:(g-w)){
         gifact <- (p+1)*gifact
         }
  
  
         b <- b + ( (gfact/(gifact*ifact)) * (((-1)^(g-w))*(w)^(n))  ) 
    
    }

    m <- x*b
    m

}
```
<br>

تعداد کل افرازهای یک مجموعه 25 عضوی به 10 خوشه با استغاده از تابعی که در اسکرپبت بالا نوشتیم را محاسبه میکنیم.
<br>
```{r}
sterling(25,10)
```
<br>


</p>
</html>